臺灣高等法院刑事判決
109年度上易字第1679號
上  訴  人  
即  被  告  黃炳文



指定辯護人  本院公設辯護人郭書益  
上列上訴人即被告因竊盜案件，不服臺灣士林地方法院109年度
易字第273號，中華民國109年7月30日第一審判決（起訴案號：
臺灣士林地方檢察署108年度偵字第16066號），提起上訴，本院
判決如下：
    主  文
上訴駁回。
    犯罪事實
一、黃炳文基於意圖為自己不法所有之竊盜犯意，於民國108年7
    月31日晚間11時許，前往顏敏華所經營位在臺北市○○區○○路
    000號（即陽明山第一公墓靈骨塔）對面之金紙店攤位（下
    稱金紙店），徒手開啟金紙店後方窗戶，踰越窗戶進入金紙
    店內，竊取顏敏華所有之金牌臺灣啤酒24罐、小米監視器1
    臺及監視器用行動電源1個（共價值約新臺幣2840元），得
    手後離去。嗣經顏敏華之母於次日上午7時許，發現遭竊而
    報警處理，經警在金紙店後方窗戶外之米酒瓶瓶口採集DNA
    檢體送驗後，經比對DNA型別與黃炳文相符，始查悉上情。
二、案經臺北市政府警察局北投分局報請臺灣士林地方檢察署檢
    察官偵查起訴。
    理  由
壹、證據能力部分：
一、按被告以外之人於審判外之言詞或書面陳述，除法律有規定
    者外，不得作為證據。另按被告以外之人於審判外之陳述，
    雖不符合同法第159條之1至第159條之4之規定，然經當事人
    於審判程序同意作為證據，法院審酌該言詞陳述或書面陳述
    作成時之情況，認為適當者，亦得為證據。當事人、代理人
    或辯護人於法院調查證據時，知有第159條第1項不得為證據
    之情形，而未於言詞辯論終結前聲明異議者，視為有前項同
    意，刑事訴訟法第159條第1項、第159條之5分別定有明文。
    該條立法意旨在於傳聞證據未經當事人之反對詰問予以核實
    ，原則上先予排除，惟若當事人已放棄反對詰問權，於審判
    程序中表明同意該等傳聞證據可作為證據；或於言詞辯論終
    結前未聲明異議，基於尊重當事人對傳聞證據之處分權，及
    證據資料愈豐富，愈有助於真實發見之理念，且強化言詞辯
    論主義，使訴訟程序得以順暢進行，上開傳聞證據亦均具有
    證據能力。查本件被告以外之人於審判外之言詞或書面陳述
    屬傳聞證據部分，檢察官、被告及辯護人於本院審理中並未
    爭執證據能力，且迄於言詞辯論終結前亦未聲明異議，復本
    院認其作成之情形並無不當情形，經審酌後認為適當，均應
    認於本案有證據能力。
二、另本件認定事實引用之卷內其餘非供述證據部分，與本案均
    有關連性，亦無證據證明係實施刑事訴訟程序之公務員以不
    法方式所取得，依刑事訴訟法第158條之4之反面解釋，當有
    證據能力，復於本院審理時，提示並告以要旨，使檢察官、
    被告及辯護人充分表示意見，自得為證據使用。
貳、實體方面
一、認定犯罪事實所憑證據及認定之理由
  ㈠被害人顏敏華經營之金紙店，於犯罪事實一所載時地，遭人
    侵入竊取金牌臺灣啤酒24罐、小米監視器1臺及監視器用行
    動電源1個（共價值約新臺幣2840元）之事實，業據被害人
    顏敏華於警詢中指訴歷歷（見士檢108年度偵字第16066號偵
    查卷《下稱偵16066卷》第43至45頁）。並有臺北市政府警察
    局北投分局刑案現場勘察報告、現場圖、勘察採證同意書、
    證物清單、刑事案件證物採驗紀錄表（見偵16066卷第9至12
    、13、15、16頁），及現場勘察照片48張（見偵16066卷第1
    9至42頁）附卷可稽，是認告訴人上開指訴遭竊情節，認屬
    真實。
  ㈡又員警在金紙店後方窗戶外之米酒瓶瓶口採集DNA檢體送驗比
    對，結果與上訴人即被告黃炳文DNA型別相符等情，有臺北
    市政府警察局鑑定書（實驗室案件編號0000000000C52）在
    卷可憑（見偵16066卷第7至8頁）。
　㈢另據被告於檢察事務官詢問、原審審理時均坦承本案竊盜犯
    行（見偵16066卷第117至119頁，原審273卷第82、106頁）
    ，認被告之任意性自白內容應與事實相符，堪予採信。
　㈣至被告於原審供稱：尚有共犯即女友廖惠櫻在外把風，嗣於
    本院改稱：是廖惠櫻恐嚇、脅迫我進去，我之前是幫廖惠櫻
    扛罪才承認本案竊盜云云。惟查：
　　⒈被告先後供稱廖惠櫻參與本案之情狀：被告⑴先於檢察事務
      官詢問時，供稱：我是因為廖惠櫻才會犯這件竊盜，她說
      她沒有錢，她知道我要去偷東西，她叫我小心一點，但她
      沒有跟我一起去，她在家等我等語（見偵16066卷第119頁
      ）。⑵嗣於原審改稱：我承認有拿別人的東西，我承認犯
      罪，但是是我當時的女朋友廖惠櫻當晚與我一同上山，本
      來要去逛逛，原本她在我旁邊一直說她需繳房貸，我去上
      廁所時看到屋内的窗戶沒有關，她問我是否進去看一看有
      無東西，窗戶原本就有開一點，我就拉開窗進去，她在外
      面把風，也是她在旁邊教唆我的。後來竊得的啤酒我也拿
      給我女友的母親喝，只是我沒說是我偷的等語（見原審27
      3卷第82頁）。⑶復於本院審理中再改稱：我被恐嚇、被教
      唆，不是我真的要去的，我是為了想幫我女朋友扛罪，之
      前所述不實在，我現在後悔了，我當初怎麼會那麼傻，她
      這樣對我，我還對她那麼好等語（見本院卷第223、225頁
      ）。足見被告前後所述情節完全不一致，已難盡信。
　　⒉另證人廖惠櫻於原審審理中，經被告詰問「是否記得我有
      跟妳去陽明山共同竊盜？」，證人答稱「沒這件事」等語
      （見原審273卷第103頁）。
　　⒊從而，自難僅憑被告上開片面供述，逕認本案有共犯廖惠
      櫻；又被告所述遭恐嚇、脅迫等語，足見被告並不否認本
      案侵入金紙店竊盜行為；另被告空言否認犯行，辯稱為廖
      惠櫻扛罪云云，應係事後飾卸之詞，無足採信。
　㈤綜上所述，本案事證已臻明確，被告之竊盜犯行，堪予認定
      ，自應依法予以論科。　　
二、論罪
  ㈠按刑法第321條第1項第2款所稱「越」係指踰越或超越，祇要
    踰越或超越門窗、牆垣或其他安全設備之行為，使該門窗、
    牆垣或其他安全設備喪失防閑作用，即該當於上開規定之要
    件。查被告擅自踰越窗戶進入本案金紙店內行竊，顯已使他
    人所設之窗戶喪失防閑效用，當構成踰越窗戶之竊盜加重要
    件無訛。
　㈡核被告所為，係犯刑法第321條第1項第2款之踰越窗戶竊盜罪
    。公訴意旨認被告係犯刑法第320條第1項之普通竊盜罪嫌，
    惟本案係徒手打開窗戶、侵入店內行竊等情，業已該當於踰
    越窗戶竊盜罪之構成要件，已如前述，而本院於審理期日，
    當庭告知被告所為可能涉犯前開加重竊盜罪嫌（見本院卷第
    221頁），對其防禦權已無妨礙，本院依法變更起訴法條及
    罪名。
  ㈢被告之前案紀錄
    1.被告①於102年間，因竊盜案件，經本院於103年5月6日以1
      03年度上易字第244號判處有期徒刑9月確定。②於102年間
      ，因違反毒品危害防制條例案件，經臺灣士林地方法院（
      下稱士林地院）於103年1月27日以102年度審簡字第1014
      號判處有期徒刑4月確定。③於102年間，因竊盜、偽造文
      書案件，經士林地院於103年7月22日以103年度審訴字第1
      04號判處應執行有期徒刑2年2月確定。④於102年間，因竊
      盜、違反毒品危害防制條例案件，經士林地院於103年2月
      25日以102年度審簡字第997號判處應執行有期徒刑8月確
      定。⑤於103年間，因違反毒品危害防制條例案件，經士林
      地院於103年5月12日以103年度審簡字第272號判處有期徒
      刑5月確定。⑥103年間，因竊盜案件，經本院於104年2月6
      日以104年度上易字第168號判處有期徒刑1年4月確定。⑦
      於103年間，因違反毒品危害防制條例案件，經士林地院
      於103年8月25日以103年度審簡字第571號判處有期徒刑5
      月確定。上開①至⑦案件，經士林地院以104年度聲字第113
      6裁定應執行有期徒刑5年4月確定，並於107年11月8日假
      釋出監、付保護管束。嗣遭撤銷假釋，尚有殘刑有期徒刑
      7月7日，並於108年10月25日入監執行上開殘刑等情，有
      本院被告前案紀錄表、在監在押全國紀錄表附卷可按。
　　⒉查被告於假釋期間之108年7月31日再犯本案竊盜犯行時，
      前開有期徒刑之刑期尚未執行完畢，是認被告為本案犯行
       時，核與刑法第47條第1項之累犯規定不符，公訴意旨認
      應論以累犯，容有誤會，併此指明。
三、至被告聲請傳訊證人張秋林、郭建忠證明廖惠櫻脅迫去現場
    云云（見本院卷第225頁），經查：因該2位證人均不在竊案
    現場，無從就本案竊盜過程之犯罪事實作證，認無傳喚證人
    張秋林、郭建忠之必要，併此敘明。
四、駁回上訴之理由
    原審以被告犯行事證明確，適用刑事訴訟法第300條，刑法
    第321條第1項第2款、第38條之1第1項前段、第3項，刑法施
    行法第1條之1第1項等規定，審酌被告前已有多次竊盜刑案
    前科紀錄之素行狀況，有本院被告前案紀錄表1份在卷可參
    ，兼衡其本案犯罪動機、目的、手段、竊取財物價值及所生
    危害程度，暨於犯後尚知坦認犯行，另被告自陳：學歷為國
    中肄業，先前從事烘焙、賣菜等工作，家中經濟情況不佳等
    一切情狀，量處有期徒刑7月。並說明未扣案如附表所示之
    物，既屬其犯罪所得，且尚未返還予被害人顏敏華，依刑法
    第38條之1第1項前段、第3項定宣告沒收，於全部或一部不
    能沒收或不宜執行沒收時，追徵其價額。經核其認事、用法
    並無違法或不當，業已斟酌刑法第57條各款所列情狀，量刑
    之宣告亦稱妥適，而未逾越法定刑度，符合比例原則，應予
    維持。被告上訴意旨執前詞否認犯罪，為無理由，應予駁回
    。
據上論斷，應依刑事訴訟法第368條，判決如主文。
本案經檢察官白忠志提起公訴，檢察官陳正芬到庭執行職務。
中　　華　　民　　國　　110 　年　　2 　　月　　25　　日
              　  刑事第二十三庭審判長法　官  許永煌
　　　　　　　　　　　　　　　　　    法　官  雷淑雯
　　　　　　　　　　　　　　　　　    法　官  黃美文
以上正本證明與原本無異。
不得上訴。
                                　    書記官  彭威翔
中　　華　　民　　國　　110 　年　　2 　　月　　26　　日
附錄：本案論罪科刑法條全文
中華民國刑法第321條：
犯前條第1項、第2項之罪而有下列情形之一者，處6月以上5年以
下有期徒刑，得併科50萬元以下罰金：
一、侵入住宅或有人居住之建築物、船艦或隱匿其內而犯之。
二、毀越門窗、牆垣或其他安全設備而犯之。
三、攜帶兇器而犯之。
四、結夥三人以上而犯之。
五、乘火災、水災或其他災害之際而犯之。
六、在車站、港埠、航空站或其他供水、陸、空公眾運輸之舟、
    車、航空機內而犯之。
前項之未遂犯罰之。
附表：
應宣告沒收之物（被告竊取物品） 備註 金牌臺灣啤酒貳拾肆罐、小米監視器壹臺及監視器用行動電源壹個 總價值約新臺幣2840元